臺灣板橋地方法院刑事判決　　　　　　 96年度交易字第105號
公　訴　人　臺灣板橋地方法院檢察署檢察官
被　　　告　乙○○
上列被告因過失致死案件，經檢察官提起公訴（九十六年度偵字
第四四四六號），被告於本院準備程序中就被訴之事實為有罪之
陳述，經本院合議庭裁定由受命法官獨任進行簡式審判程序審理
，判決如下：
    主  文
乙○○因過失致人於死，處有期徒刑肆月，如易科罰金，以新臺
幣壹仟元折算壹日。
    事  實
一、乙○○於民國九十五年十月十三日下午五時四十九分許，駕
    駛向永聯小客車租賃有限公司租賃之車牌號碼六四五二─Ｍ
    Ｐ號小客車，沿臺北縣新莊市○○路往桃園縣龜山鄉方向行
    駛，本應注意車前狀況，並隨時採取必要之安全措施，而依
    當時天候陰、夜間有照明、所行駛之路段為市區○○○道路
    、路面乾燥、無缺陷、無障礙物、視距良好，並無不能注意
    之情事，竟疏未注意，於行經臺北縣新莊市○○路六九四巷
    口之際，適魏淑芳正步行跨越分向島橫越馬路，其閃避不及
    ，而撞擊行人魏淑芳，致魏淑芳受有心包膜積血及胸腔內出
    血等傷害，經送往行政院衛生署立臺北醫院（下稱臺北醫院
    ）急救，至同日下午八時三十分許仍不治死亡。乙○○於肇
    事後經路人報警處理，於有偵查犯罪職務之警員到場處理時
    ，向據報前來尚不知何人犯罪之警員當場自首承認為肇事人
    。
二、案經臺灣板橋地方法院檢察署檢察官相驗後自動檢舉偵查起
    訴。
    理  由
壹、程序方面
    刑事訴訟法第二百七十三條之一第一項規定除被告所犯為死
    刑、無期徒刑、最輕本刑為三年以上有期徒刑之罪、或高等
    法院管轄第一審案件者外，於審判期日前之程序進行中，被
    告先就被訴事實為有罪之陳述時，審判長得告知被告簡式審
    判程序之旨，並聽取當事人、代理人、辯護人及輔佐人之意
    見後，裁定進行簡式審判程序。查本案被告乙○○被訴過失
    致死案件，非前開不得進行簡式審判程序之案件，經被告於
    本院審理時就被訴及併案審理之事實為有罪之陳述，且經本
    院告知被告簡式審判程序之旨，聽取被告及檢察官之意見後
    ，爰依刑事訴訟法第二百七十三條之一第一項規定裁定改依
    簡式審判程序審判之，先予敘明。
貳、實體方面
一、犯罪事實之認定：
  (一)上揭事實，業據被告於本院準備程序及審理時均坦承不諱，
    復經證人即被害人之家屬甲○○於警詢、偵查、本院準備程
    序及審理時指述明確，並有臺北縣政府警察局新莊分局道路
    交通事故調查報告表二紙、道路交通事故現場圖一紙及現場
    照片十幀存卷足佐。
  (二)本件被害人魏淑芳因前述交通事故而受有心包膜積血及胸腔
    內出血等傷害，經送往臺北醫院急救仍不治死亡之事實，業
    經檢察官督同法醫師相驗屬實，有臺北醫院病危通知書、檢
    察官勘驗筆錄、驗斷書、相驗屍體證明書各一紙附卷可稽，
    則被害人魏淑芳係因被告駕車不慎撞及，致受有前開傷勢並
    因而死亡之事實，堪以認定。
　(三)按汽車行駛時，駕駛人應注意車前狀況，並隨時採取必要之
    安全措施，道路交通安全規則第九十四條第三項定有明文。
    查被告駕駛上開汽車行至肇事地點，疏未注意車前狀況，並
    隨時採取必要之安全措施，致撞擊正步行跨越分向島橫越馬
    路之被害人魏淑芳，以致肇事，造成被害人受有前揭傷害而
    不治死亡，被告就本件交通事故之發生確有過失，雖被害人
    步行跨越分向島橫越馬路就本件車禍之發生亦有過失，惟被
    害人之與有過失，僅為民事損害賠償事件中，得酌予減輕被
    告賠償責任之問題，究不能減免被告之過失刑事責任。又關
    於被告與被害人就本件交通事故發生之過失責任，經檢察官
    送請臺灣省臺北縣區車輛行車事故鑑定委員會鑑定，鑑定結
    果亦認被害人魏淑芳違規跨越分向島橫越馬路，為肇事主因
    ；被告駕駛自用小客車，未注意車前狀況，為肇事次因，並
    有該鑑定委員會九十六年一月二十五日北縣鑑字第○九五五
    一八一八二七號函暨所附之鑑定意見書一份附卷可按，益徵
    被告就本件交通事故之發生，確有應注意能注意而不注意之
    過失甚明。再者，被告前揭過失行為造成被害人魏淑芳傷重
    不治死亡，從而被告之過失行為核與被害人之死亡間，有相
    當因果關係，亦屬灼然。
  (四)綜上所述，被告前述任意性自白與事實相符，足證被告確有
    上揭過失致死之犯行。從而本件事證明確，被告犯行堪予認
    定，應予依法論科。
二、論罪科刑之法律適用：
    核被告乙○○所為，係犯刑法第二百七十六條第一項之過失
    致死罪。又被告於肇事後經路人報警處理，並於有偵查犯罪
    職務之警員到場處理時，向據報前來尚不知何人犯罪之警員
    當場自首並坦承肇事，業據被告供明在卷，並有臺北縣政府
    警察局新莊分局道路交通事故肇事人自首情形紀錄表一份在
    卷足憑，參諸被告未逃避偵審之事實，堪認被告確有對於未
    發覺之上開過失犯罪自首而受裁判之情，爰依刑法第六十二
    條前段規定減輕其刑。爰審酌被告因過失行為造成被害人魏
    淑芳喪失寶貴生命，其親人痛失至親此無法彌補之損害，迄
    今未與被害人之家屬達成和解，亦未賠償損害；惟其於犯罪
    後自首接受裁判，且坦承犯行，而被害人魏淑芳係行人違規
    跨越分向島橫越馬路亦同有過失等一切情狀，量處如主文所
    示之刑，並諭知易科罰金之折算標準，以示懲儆。
據上論斷，應依刑事訴訟法第二百七十三條之一第一項、第二百
九十九條第一項前段，刑法第二百七十六條第一項、第六十二條
前段、第四十一條第一項前段，刑法施行法第一條之一，判決如
主文。
本案經檢察官溫祖德到庭執行職務。
中　華　民　國　  九十六　年　　五　　月　　二十五　　日
　　　　　　　　　　  交通法庭　法　官　張筱琪
以上正本證明與原本無異
如不服本判決應於送達後十日內向本院提出上訴狀
                                書記官　廖舜宜
中　華　民　國　  九十六　年　　五　　月　　二十五　　日
附錄本案論罪科刑法條全文：
中華民國刑法第二百七十六條
 (過失致死罪)
因過失致人於死者，處二年以下有期徒刑、拘役或二千元以下罰
金。
從事業務之人，因業務上之過失犯前項之罪者，處五年以下有期
徒刑或拘役，得併科三千元以下罰金。
